臺灣士林地方法院民事裁定
111年度聲字第52號
聲  請  人  財團法人法律扶助基金會

法定代理人  范光群  
代  理  人  吳佩諭  

相  對  人  林美貞  
上列當事人間聲請裁定准予強制執行事件，本院裁定如下：
    主  文
相對人應給付聲請人新臺幣貳萬玖仟貳佰伍拾元，及自民國一一
一年三月十七日起至清償日止，按週年利率百分之五計算之利息
，准予強制執行。
    理  由
一、按因法律扶助所取得之標的具財產價值，且其財產價值達一
    定標準者，分會經審查得請求受扶助人負擔酬金及必要費用
    之全部或一部為回饋金；受扶助人應依分會書面通知之期限
    及額度，給付應分擔之酬金及必要費用或回饋金；受扶助人
    不依法律扶助法第20條第4項、第21條第3項或第33條第1項
    返還酬金及必要費用，未提出覆議或提出覆議經駁回者，基
    金會或分會除認強制執行無實益外，得提出相關證明文件，
    聲請法院裁定強制執行；於聲請法院強制執行時，免徵執行
    費，法律扶助法第32條第1項、第33條第1項及第35條第1項
    分別定有明文。又按受扶助人因法律扶助所取得之標的具有
    財產價值，且取得之標的價值合計超過律師酬金及其他必要
    費用新臺幣（下同）500,000元以上，未滿1,000,000元者，
    應回饋一半之律師酬金及必要費用作為回饋金，亦為財團法
    人法律扶助基金會受扶助人繳納回饋金標準第4條第1項第2
    款所明定。另依財團法人法律扶助基金會辦理回饋金應行注
    意要點第8點第3項第1款規定，繳納回饋金有影響受扶助人
    及其共同生活親屬生活之虞者，審查委員會得依職權或依受
    扶助人之申請，減免繳納回饋金之數額。
二、聲請意旨略以：相對人為聲請人高雄分會之受扶助人，相對
    人與第三人林文紀間請求清償債務事件，經聲請人准予扶助
    訴訟及保全程序之代理，申請編號為0000000-D-007、00000
    00-D-014、0000000-D-010、0000000-D-043，業經臺灣高等
    法院高雄分院98年度上易字第264號判決確定在案，相對人
    因受法律扶助對第三人取得請求給付債權共計1,330,000元
    ，聲請人另依相對人之回饋金審前意見書審查認定相對人因
    受聲請人法律扶助取得1,050,000元，故相對人應負擔酬金
    及必要費用58,500元作為回饋金。嗣聲請人將審查決定通知
    書寄送相對人之住所地，相對人收受後不服，向聲請人提出
    異議，經聲請人覆議審查委員會覆議決定相對人應繳納之回
    饋金減免為29,250元，惟相對人再向聲請人提起第二次減免
    ，然經聲請人覆議委員會維持原決定，駁回相對人第二次覆
    議申請確定。聲請人復於111年2月25日寄發回饋金催告函通
    知相對人於收受催告函後14日內繳納回饋金，前開審查決定
    通知書、覆議決定通知書及回饋金催告函均已合法送達相對
    人之住所地，惟相對人迄今仍未給付，又本件回饋金催告函
    於111年3月2日送達相對人，相對人自應於送達後第15日即1
    11年3月17日起給付遲延利息。為此，爰依法律扶助法第35
    條第1項規定，聲請就相對人應給付聲請人回饋金29,250元
    ，及自111年3月17日起至清償日止，按週年利率5%計算之利
    息，准予強制執行等語。
三、經查，聲請人主張之事實，業據提出臺灣高雄地方法院97年
    度訴字第1917號、臺灣高等法院高雄分院98年度上易字第26
    4號民事判決、結算之審查表（回饋金）、聲請人高雄分會
    回饋金審查決定通知書、110年11月22日覆議審查表、聲請
    人高雄分會覆議決定通知書（撤銷原決定）、結算之審查表
    （回饋金申請第二次減免）、聲請人高雄分會回饋金二次審
    查決定通知書、111年2月11日覆議審查表、聲請人高雄分會
    二次覆議決定通知書（駁回）、聲請人回饋金催告函、中華
    郵政掛號郵件收件回執等件為證（見本院卷第12至47頁），
    堪信聲請人主張為真實。是聲請人請求就前開回饋金裁定准
    予強制執行，核與首揭規定相符，於法屬有據，自應准許。
    又給付無確定期限者，債務人於債權人得請求給付時，經其
    催告而未為給付，自受催告時起，負遲延責任。其經債權人
    起訴而送達訴狀，或依督促程序送達支付命令，或為其他相
    類之行為者，與催告有同一之效力。民法第229條第2項定有
    明文。而遲延之債務，以支付金錢為標的者，債權人得請求
    依法定利率計算之遲延利息。但約定利率較高者，仍從其約
    定利率。應付利息之債務，其利率未經約定，亦無法律可據
    者，週年利率為百分之5，民法第233條第1項、第203條亦有
    明文。本件聲請人對相對人之回饋金請求權，屬未定給付期
    限之金錢債權，經聲請人高雄分會發函催告相對人於函到14
    日內繳納所欠回饋金，並於111年3月2日合法送達相對人後
    ，惟相對人迄未給付，依前揭規定，應自期限屆滿時之翌日
    即111年3月17日起負遲延責任。是聲請人請求相對人另自11
    1年3月17日起至清償日止，按年息5%計算之法定遲延利息，
    併准強制執行，亦屬有據。
四、爰裁定如主文。
中　　華　　民　　國    111 　年　　4 　月　　 25 　　日
                　民事第二庭  法  官  邱光吾
以上正本係照原本作成。
如對本裁定抗告須於裁定送達後10日內向本院提出抗告狀，並繳
納抗告費新臺幣1,000元。
中　　華　　民　　國　  111 　年　  4    月　   25　　日
                              書記官  唐千雅